臺灣彰化地方法院行政訴訟判決
110年度交字第64號
原      告  黃雅琳（原姓名：鄭黃雅琳）  

被      告  臺南市政府交通局

代  表  人  王銘德
上列當事人間交通裁決事件，原告不服被告民國110年5月17日南
市交裁字第78-I3F215943號裁決書，提起行政訴訟，本院判決如
下：
    主  文
原告之訴駁回。
訴訟費用新臺幣參佰元由原告負擔。 
    事實及理由
一、程序事項：
　　本件係因不服道路交通管理處罰條例第8條之裁決而提起之
    撤銷訴訟，為行政訴訟法第237條之1所稱之交通裁決事件，
    應適用交通裁決事件訴訟程序。又本件依兩造所述各節及卷
    內資料，事證已臻明確，爰依同法第237條之7之規定，不經
    言詞辯論逕行判決。　
二、爭訟概要：
    原告於民國110年1月6日下午5時24分許，騎乘車牌號碼000-
    0000號普通重型機車（下稱系爭機車），行經彰化縣北斗鎮
    中華路與三民街口（下稱系爭路口）處，為彰化縣警察局北
    斗分局（下稱舉發機關）北斗派出所員警認有「逆向行駛」
    之違規行為，依道路交通管理處罰條例第45條第1項第1款之
    規定，當場對原告掣開以第I3F215943號舉發違反道路交通
    管理事件通知單（下稱舉發通知單）。嗣原告不服，提出申
    訴，經被告查證後，認原告「不按遵行之方向行駛」之違規
    事實明確，依道路交通管理處罰條例第45條第1項第1款、第
    63條第1項及違反道路交通管理事件統一裁罰基準表等規定
    ，於110年5月17日以南市交裁字第78-I3F215943號違反道路
    交通管理事件裁決書（下稱原處分），裁處原告罰鍰新臺幣
    （下同）900元整，並記違規點數1點。原告不服，提起本件
    行政訴訟。
三、原告起訴主張及聲明：
  ㈠主張要旨：原告並未主張違規事實不成立，惟原處分實有以
    下違誤之處：
　⒈原告於110年1月6日下午5時24分許，騎乘系爭機車，欲前往系爭路口轉角之眼鏡行，原告先選擇該店家門口右側設有停車格之處前往停車，因當時店家門口有2輛紅線違停車輛擋住視線，原告無法判斷店家右側是否有空停車位，以致自中華路行駛繞過此2輛違停車輛到該店家右側時，才發現已無停車位，再有後續反向移動至該店家門口左側停放車輛之行為，原告僅為停放車輛而在店家門口兩側間移動，並無違規在車道上行駛之意圖。
　⒉一般交通事件會將前後因果關係納入考量，因果關係之確立
    與否亦會影響責任歸屬之判定，因果關係不應以不同交通事
    件而選擇性做採納，本件交通違規事件與2輛紅線違停車輛
    實有因果關係，原告申訴後，被告函覆內容僅針對違規過程
    斷章取義作描述，對違停車輛導致之因果關係及員警取締過
    程瑕疵隻字未提，有所偏頗。
　⒊員警在取締過程並無開啟警示燈或警鳴器，依法無交通優先
    權，其在車道上逆向行駛，該員警取締違規前自身已先有違
    規逆向行駛之行為，被告雖函覆稱員警舉發交通違規，係依
    道路交通管理處罰條例授權所為之職權行使，但該條例應未
    授權員警可不受交通規則之約束，任意在道路上違規行駛，
    影響其他用路人之安全。　
　⒋本件交通違規並非稍縱即逝且急迫致員警來不及開啟警示燈
    或警鳴器，員警於取締過程未開啟警示燈或警鳴器，取締程
    序實有瑕疵。
　⒌原告在員警取締過程中，詢問現場2輛紅線違停車輛是否有開
    單舉發，該員警回覆：「不用妳教我怎麼做，有問題妳可以
    自己拍照去檢舉。」，員警有維持交通秩序之職責，卻對紅
    線違停車輛態度消極，未善盡自身之職責而告知民眾可自行
    拍照檢舉，且舉發交通違規事件並非一般民眾之責任，員警
    如此言行實有不妥。現場2輛紅線違停車輛已停放5分鐘以上
    ，轉角紅線違停車輛容易阻擋其他用路人視線，導致其他交
    通事故發生之風險，卻未見員警有積極取締之作為，在導致
    後續其他交通事件發生後，員警面對交通違規事件卻選擇性
    取締開單，不免有失公允。
  ㈡聲明：原處分撤銷，訴訟費用由被告負擔，原告因罰單申訴
    及提起行政訴訟請假之日費、旅費(917元)由被告負擔。
四、被告答辯及聲明：
  ㈠答辯要旨:　　 
  ⒈原告於110年1月6日下午5時24分許，駕駛系爭機車行經系爭
    路口，不按遵行之方向行駛，經舉發機關員警當場製單舉發
    ，違規事證明確，被告乃據此裁處原告罰鍰900元，並記違
    規點數1點，於法並無不合，應予維持。
　⒉本案經審視舉發機關錄影採證光碟及原告陳述時提供系爭路
    口商家監視器錄影擷取畫面：
　　⑴【舉發單位錄影檔名稱：000000000.473447】（影片檔無
      聲音）①影片時間2021/01/06 17：27：48至17：27：50 
      員警駕駛警用巡邏機車（下稱警車）由南往北行駛於三民
      街，到達中華路口。②影片時間2021/01/06 17：27：51至
      17：27：57員警駕駛警車，開啟左側方向燈左轉中華路，
      中華路以雙黃實線及白實線劃分雙向車道為內側快車道以
      及外側慢車道各一車道，畫面左側可見前方原告駕駛系爭
      機車逆向暫停於中華路往東方向，靠近三民街口之慢車道
      上。
　　⑵【原告陳述時提供系爭路口商家監視器錄影擷取畫面】：①
      畫面時間2021/01/06 17：26：33至17：26：54原告駕駛
      系爭機車由西往東，行駛於中華路靠近三民街口之慢車道
      上。②畫面時間2021/01/06 17：27：00至17：27：10原告
      駕駛系爭機車由南往北，逆向自三民街往中華路口左轉行
      駛，員警頭戴警用安全帽、身著警察制服外套，騎乘警車
      ，行經系爭路口黃網線範圍，自原告後方上前追緝。
　　⑶上開畫面有舉發機關110年2月9日北警分五字第1100001896
      號函檢附錄影採證光碟、員警與原告行駛現場繪圖、原告
      110年1月20日違反道路交通管理事件陳述單（含系爭路口
      商家監視器錄影擷取畫面共8幀）可稽。觀諸上開舉發員
      警密錄器及路口監視器錄影擷取畫面可知，本案係員警於
      系爭違規時、地，目視發現原告駕駛系爭機車由南往北，
      以及由西往東，逆向行駛於三民街與中華路，遂當場攔停
      並依法製單告發原告。
　⒊復按道路交通安全規則第97條第1項、第99條第1項本文、道
    路交通標誌標線號誌設置規則第149條第1項及第165條第1項
    、第2項規定：「汽車在未劃設慢車道之雙向2車道行駛時，
    應依下列規定：1、均應在遵行車道內行駛。2、在劃有分向
    限制線之路段，不得駛入來車之車道內。……。」、「機車行
    駛之車道，應依標誌或標線之規定行駛；……。」、「標線依
    其型態原則上分類如下：1、線條以實線或虛線標繪於路面
    或緣石上，用以管制交通者，原則上區分如下：……（八）雙
    黃實線設於路段中，用以分隔對向車道，並雙向禁止超車、
    跨越或迴轉。……。」、「（第1項）分向限制線，用以劃分
    路面成雙向車道，禁止車輛跨越行駛，並不得迴轉。（第2
    項）本標線為雙黃實線，線寬及間隔均為10公分。除交岔路
    口或允許車輛迴轉路段外，均整段劃設之。」，依上開規定
    可知，道路路面劃分有雙向車道，以及劃設有雙黃實線者，
    駕駛人自應依循行車方向，分向靠右且不得跨越至對向車道
    行駛。本案依舉發機關上開錄影畫面及原告起訴理由自承「
    其自中華路對向車道行駛至系爭路口店家門口右側之停車格
    ，繞過店家門口兩輛紅線違停車輛到該店家右側時發現已無
    車位，故反向移動至該店家門口左側停放車輛」，足證原告
    駕駛系爭機車係逆向行駛於三民街，到達中華路口左轉中華
    路後，再繼續逆向行駛於中華路東向慢車道，原告上開行為
    ，業已違反上開規定，至為明確。
　⒋又按道路交通管理處罰條例第4條第2項規定：駕駛人駕駛車
    輛或行人在道路上，應遵守道路交通標誌、標線、號誌之指
    示、警告、禁制規定，並服從執行交通勤務之警察或依法令
    執行指揮交通及交通稽查任務人員之指揮；行政罰法第7條
    第1項、第10條及第13條則明定：「違反行政法上義務之行
    為非出於故意或過失者，不予處罰。」、「（第1項）對於
    違反行政法上義務事實之發生，依法有防止之義務，能防止
    而不防止者，與因積極行為發生事實者同。（第2項）因自
    己行為致有發生違反行政法上義務事實之危險者，負防止其
    發生之義務。」、「因避免自己或他人生命、身體、自由、
    名譽或財產之緊急危難而出於不得已之行為，不予處罰。但
    避難行為過當者，得減輕或免除其處罰。」。本案原告訴稱
    違規當時店家門口2輛紅線違停車輛擋住視線，繞過此2輛違
    停車輛到該店家右側才發現已無車位，始有後續反向移動至
    店家門口左側停放車輛行為，原告僅為停放車輛而在店家門
    口兩側間移動，並無違規在車道上行駛之意圖一節，經查系
    爭違規路段，地面劃設之雙黃實線清晰可辨，依原告係合法
    考領有普通重型機車駕駛執照之駕駛人，對於上開道路主管
    機關於道路劃分雙向車道，以及劃設雙黃實線，即表彰駕駛
    人於該路段須依指示之方向行駛規定，自難諉為不知。原告
    若欲停放車輛，自應遵循上開道路交通安全規則及道路交通
    標誌標線號誌設置規則規定，依車輛順行方向尋找停車位，
    原告逆向行駛行為，顯已欠缺普通車輛駕駛人主觀上應擔負
    遵守道路交通法規，以維護道路交通安全之義務認知，而具
    有可非難性及可歸責性，無從排除其無過失責任並得免受處
    罰。
　⒌再按警察職權行使法第4條第1項及警察人員駕車安全考核實
    施要點第2點復規定：「警察行使職權時，應著制服或出示
    證件表明身分，並應告知事由。」、「警察人員駕車應遵守
    道路交通法規及下列規定：……2、執行下列『非緊急』任務時
    ，『得』啟用警示燈，但不得任意啟用警鳴器：（1）執行專
    案勤務、路檢及重點巡邏任務。（2）維護交通秩序或本身
    安全。……。」。本案觀諸舉發機關上開錄影採證畫面時間17
    時27分56秒至同時分58秒、17時28分36秒至同時分38秒、17
    時28分49秒至同時分50秒、17時29分16秒至同時分18秒，可
    見員警係身著警察制服外套，而畫面時間17時29分25秒至同
    時分27秒，則可見員警係騎乘警車執行勤務攔停原告。另依
    原告陳述時自行提供之系爭路口監視器錄影擷取畫面，員警
    係頭戴警用安全帽、身著警察制服外套，騎乘警車執行勤務
    ，衡諸常理，明顯可令原告「判斷並知悉」前方係「員警」
    執行職務攔停稽查原告；復依上開警察人員駕車安全考核實
    施要點第2點規定，警察執行維護交通秩序等「非緊急」任
    務時，「得」啟用警示燈，然非「必須」啟用警示燈，故原
    告另訴稱員警未開啟警示燈或警鳴器，取締程序有瑕疵云云
    ，實難憑採。
　⒍末按警察職權行使法第29條第3項規定：「義務人或利害關係
    人因警察行使職權有違法或不當情事，致損害其權益者，得
    依法提起訴願及行政訴訟。」，按員警依道路交通管理處罰
    條例（含第7條之2第3項）規定所為之舉發，其於舉發程序
    中之事實行為，性質上非屬行政處分，惟參照警察職權行使
    法第2條及第29條規定之立法意旨，人民若因警察行使職權
    有違法或不當情事，致損害其權益者，得依法提起訴願及行
    政訴訟，並未將警察行使職權之事實行為排除於行政訴訟救
    濟之外（最高行政法院94年度第652號裁定意旨參照）；訴
    願法第2條第1項規定：「人民因中央或地方機關對其依法申
    請之案件，於法定期間內應作為而不作為，認為損害其權利
    或利益者，亦得提起訴願。」及行政訴訟法第5條規定：「
    （第1項）人民因中央或地方機關對其依法申請之案件，於
    法令所定期間內應作為而不作為，認為其權利或法律上利益
    受損害者，經依訴願程序後，得向行政法院提起請求該機關
    應為行政處分或應為特定內容之行政處分之訴訟。（第2項
    ）人民因中央或地方機關對其依法申請之案件，予以駁回，
    認為其權利或法律上利益受違法損害者，經依訴願程序後，
    得向行政法院提起請求該機關應為行政處分或應為特定內容
    之行政處分之訴訟。」。本案原告另訴稱員警有維持交通秩
    序之職責，卻對紅線違停車輛態度消極，未善盡自身之職責
    而告知民眾可自行拍照檢舉，員警如此言行實有不妥云云，
    查原告若對警察有消極執法或執法不公之情事不服，可依上
    開警察職權行使法、訴願法及行政訴訟法等規定之管道，向
    警察機關及行政法院請求救濟。惟原告仍不得以他人違規行
    為尚未被取締，而作為不遵守規定之適法理由，否則即為曲
    解平等原則之真義。簡言之，人民不得主張「不法之平等」
    ，倘行政機關怠於行使權限，致人民因個案違法狀態未排除
    而獲得利益時，該利益並非法律所應保護之利益，其他人民
    不得要求行政機關比照該違法案例而授予利益（最高行政法
    院92年度判字第275號判決及臺中高等行政法院105年度交上
    字第18號判決理由六、（五）意旨參照）。是本案舉發機關
    取締告發原告程序完備。原告所訴，並無理由，核不足採。
  ㈡聲明：原告之訴駁回，訴訟費用由原告負擔。
五、本院之判斷：
  ㈠按車輛指非依軌道電力架設，而以原動機行駛之汽車（包括
    機車）、慢車及其他行駛於道路之動力車輛；駕駛人駕駛車
    輛、大眾捷運系統車輛或行人在道路上，應遵守道路交通標
    誌、標線、號誌之指示、警告、禁制規定，並服從執行交通
    勤務之警察或依法令執行指揮交通及交通稽查任務人員之指
    揮；汽車駕駛人，爭道行駛有不按遵行之方向行駛者，處60
    0元以上1,800元以下罰鍰；汽車駕駛人有第45條情形者，除
    依原條款處罰鍰外，並記違規點數1點，道路交通管理處罰
    條例第3條第8款、第4條第2項、第45條第1項第1款及第63第
    1項第1款分別定有明文。
  ㈡復按違反道路交通管理事件統一裁罰基準及處理細則第1條規
    定：「本細則依道路交通管理處罰條例第92條第4項規定訂
    定之」、第2條第1項、第2項規定：「處理違反道路交通管
    理事件之程序及統一裁罰基準依本細則之規定辦理。前項統
    一裁罰基準，如附件違反道路交通管理事件統一裁罰基準表
    」，核上開統一裁罰基準及處理細則之規定，就其立法目的
    及功能，乃為防止處罰機關枉縱或偏頗，依處罰條例第92條
    第4項所授權交通部會同內政部訂定「違反道路交通管理事
    件統一裁罰基準及處理細則」及其附件「違反道路交通管理
    事件統一裁罰基準表」，用以維持裁罰之統一性與全國因違
    反道路交通管理事件受處罰民眾之公平，不因裁決人員不同
    ，而生偏頗，寓有避免各監理機關於相同事件恣意為不同裁
    罰之功能，並非法所不許，於憲法上保障人民財產權之意旨
    並無牴觸（此並有司法院釋字第511號解釋意旨理由足資參
    照），並無違反法律保留原則。再依本件違規行為時之違反
    道路交通管理事件統一裁罰基準表記載，駕駛人不按遵行之
    方向行駛，於期限內繳納或到案聽候裁決者，應處罰鍰900
    元，並記違規點數1點。核此規定，既係基於母法之授權而
    為訂定，且就違反道路交通管理事件統一裁罰基準及處理細
    則附件所示統一裁罰基準表中有關道路交通管理處罰條例第
    45條第1項第1款之裁罰基準內容（基準表以行為人之違規是
    否於期限內繳納或到案聽候裁決者及其逾越到案期限在30日
    內、30日以上60日以內及60日以上者，分別裁處以不同罰鍰
    標準，符合相同事件相同處理，不同事件不同處理之平等原
    則），並未牴觸母法，是被告自得依此基準而為裁罰。
  ㈢本件如爭訟概要欄所述之事實，除後述爭點外，餘為兩造所
    不爭執，並有舉發通知單、交通違規申訴單、原告提出之系
    爭路口監視器畫面擷圖、被告110年4月20日南市交裁字第11
    00483750號函、舉發機關110年2月9日北警分五字第1100001
    896號函暨所附員警秘錄器影像光碟、系爭路口平面圖、Goo
    gle街景圖、駕駛人基本資料、原告之個人戶籍資料查詢、
    原處分暨送達證書在卷可稽（見本院卷第21、55至75頁），
    堪認為真實。惟依上開原告主張及被告答辯意旨以觀，本件
    兩造之爭點為：原告上開交通違規行為，是否具有故意或過
    失？原處分是否合法？
　㈣按行政罰法第7條第1項明定：「違反行政法上義務之行為非
    出於故意或過失者，不予處罰。」，則不論違規行為人係故
    意或過失而違反道路交通管理處罰條例之行政法上義務，均
    應予處罰。人民違反法律上義務而應受行政罰之行為，法律
    無特別規定時，雖不以出於故意為必要，仍須以過失為其責
    任條件。但應受行政罰之行為，僅須違反禁止規定或作為義
    務，而不以發生損害或危險為其要件者，推定為有過失，於
    行為人不能舉證證明自己無過失時，即應受處罰（司法院大
    法官釋字第275號解釋參照）。次按「汽車在未劃設慢車道
    之雙向二車道行駛時，應依下列規定：一、均應在遵行車道
    內行駛。二、在劃有分向限制線之路段，不得駛入來車之車
    道內。汽車在設有慢車道之雙向二車道，除應依前項各款規
    定行駛外，於快慢車道間變換車道時，應顯示方向燈，讓直
    行車先行，並注意安全距離。」、「機車行駛之車道，應依
    標誌或標線之規定行駛」、「分向限制線，用以劃分路面成
    雙向車道，禁止車輛跨越行駛，並不得迴轉。本標線為雙黃
    實線，線寬及間隔均為10公分。除交岔路口或允許車輛迴轉
    路段外，均整段劃設之。」，道路交通安全規則第97條第1
    項第1、2款、第2項、第99條第1項前段、道路交通標誌標線
    號誌設置規則第165條第1、2項分別定有明文。查本件近系
    爭路口之中華路、三民街路段，路面中央均劃設分向限制線
    (雙黃實線)，中華路並設有快、慢車道，交通標線清楚明確
    ，此有原告提出之系爭路口監視器畫面擷圖、系爭路口現場
    圖在卷可稽；而原告既係合法考領有普通重型機車駕駛執照
    之駕駛人（見本院卷第71頁），對於上開汽車駕駛人應在遵
    行車道內行駛，不得跨越分向限制線駛入來車車道逆向行駛
    之規定自應知之甚詳，並應確實遵守，本件原告騎乘系爭機
    車欲由上開眼鏡行之三民街一側前往中華路一側之路邊停車
    ，本該就道路上之交通標線有所注意而在遵行車道內順向行
    駛，其應注意能注意卻疏未注意而導致本案違規，主觀上縱
    無故意違規之意圖，仍屬有過失之可歸責事由至明，故原告
    主張其無違規行駛之意圖，尚難採為撤銷原處分之理由。
  ㈤原告雖主張員警未開啟警示燈或警鳴器，以及騎乘警車違規
    逆向行駛云云，惟：
　⒈按警察法第2條、第9條、警察勤務條例第11條分別規範警察
    之任務、職權、一般勤務內容及方式，而道路交通管理處罰
    條例第7條第1項及違反道路交通管理事件統一裁罰基準及處
    理細則第6條第1項均規定：「道路交通管理之稽查，違規紀
    錄，由交通勤務警察，或依法令執行交通稽查任務人員執行
    之。」，則係對於警察實施舉發交通違規行為之法律授權規
    定；又「警察行使職權時，應著制服或出示證件表明身分，
    並應告知事由」，警察職權行使法第4條第1項定有明文，是
    依上開規定，警察穿著制服，於發生交通違規事件時，依道
    路交通管理處罰條例進行舉發，即表示係以交通勤務警察身
    分行使道路交通管理職權。觀諸本件原告提出之系爭路口監
    視器畫面擷圖（見本院卷第17至19頁），可見舉發員警係騎
    乘警車、穿著警察制服，原告對此亦不爭執，而舉發員警發
    現原告交通違規行為，依法攔停並填製舉發通知單，其自係
    以交通勤務警察身分行使道路交通管理職權，先予敘明。
　⒉依警察人員駕車安全考核實施要點第2點：「警察人員駕車應
    遵守道路交通法規及下列規定：㈠執行下列緊急任務時，得
    啟用警示燈及警鳴器，依法行使交通優先權，惟仍應顧及行
    人及其他車輛安全：1.搶救災難或重大事故，馳往現場。2.
    緝捕現行犯、逃犯。3.取締重大交通違規不服攔檢稽查，不
    立即制止，有危害交通安全之虞者。4.執行其他緊急任務。
    ㈡執行下列非緊急任務時，得啟用警示燈，但不得任意啟用
    警鳴器：1.執行專案勤務、路檢及重點巡邏任務。2.維護交
    通秩序或本身安全。3.現場處理一般道路交通事故。4.行駛
    路肩或路肩停車。5.處理其他事件，必須啟用警示燈者」之
    規定，不論警察人員駕車執行緊急任務或非緊急任務，均未
    強制員警「應」開啟警示燈或警鳴器，僅規定「得」開啟警
    示燈或警鳴器。本件舉發員警係以交通勤務警察身分行使道
    路交通管理職權，已如前述，其騎乘警車執行維護交通秩序
    之非緊急任務時，縱未開啟警示燈或警鳴器，依前揭說明，
    亦不違法。
　⒊再按「機車行駛之車道，應依標誌或標線之規定行駛；無標
    誌或標線者，依下列規定行駛：一、在未劃分快慢車道之道
    路，應在最外側二車道行駛；單行道應在最左、右側車道行
    駛。二、在已劃分快慢車道之道路，雙向道路應在最外側快
    車道及慢車道行駛；單行道道路應在慢車道及與慢車道相鄰
    之快車道行駛。三、變換車道時，應讓直行車先行，並注意
    安全距離。四、由同向二車道進入一車道，應讓直行車道之
    車輛先行，無直行車道者，外車道之車輛應讓內車道之車輛
    先行。但在交通壅塞時，內、外側車道車輛應互為禮讓，逐
    車交互輪流行駛，並保持安全距離及間隔。五、除起駛、準
    備停車或臨時停車外，不得駛出路面邊線。六、不得在人行
    道行駛。機車行駛至交岔路口，其轉彎，應依標誌或標線之
    規定行駛；無標誌或標線者，應依第102條及下列規定行駛
    ：一、內側車道設有禁行機車標誌或標線者，應依兩段方式
    進行左轉，不得由內側或其他車道左轉。二、在三快車道以
    上單行道道路，行駛於右側車道或慢車道者，應以兩段方式
    進行左轉彎；行駛於左側車道或慢車道者，應以兩段方式進
    行右轉彎。執行任務之警備或巡邏機車，得不受第1項、第2
    項及第99條之1之限制。」，道路交通安全規則第99條第1項
    、第2項、第4項前段定有明文。本件原告主張舉發員警於攔
    停前有騎乘警車違規逆向行駛乙節，縱令屬實，然依前揭規
    定，執行任務之警車，本不受標誌或標線之限制，關於警員
    執勤地點及方式，交通法規未設有明文限制，委由警員依據
    當時道路情形綜合判斷，原告此部分主張，尚屬無據，亦無
    礙於本件違規行為之認定。
　㈥原告另主張：其係因其他車輛違停，才造成本件違規行為，
    員警怠於舉發該違停車輛，有失公允云云。惟按憲法之平等
    原則要求行政機關對於事物本質上相同之事件作相同處理，
    乃形成行政自我拘束，惟憲法之平等原則係指合法之平等，
    不包含違法之平等（最高行政法院93年判字第1392號判決意
    旨參照）。而行政行為，非有正當理由，不得為差別待遇，
    行政程序法第6條固有明文，此即行政法上之平等原則。然
    行政機關若怠於行使權限，致人民因個案違法狀態未排除而
    獲得利益時，該利益並非法律所應保護之利益，因此其他人
    民不能要求行政機關比照該違法案例授予利益，亦即人民不
    得主張「不法之平等」（最高行政法院92年度判字第275號
    判決意旨參照）。是有關憲法上所保障之平等權，係以合法
    權利為限，主張適用此一平等權或平等原則應以其基礎事實
    為合法為據，故縱使原告上開主張為真，此亦係違停駕駛人
    是否另涉違反交通法規，而為另件裁罰問題，原告實無從據
    此主張不法之平等，並執此作為自己不遵守交通法規之適法
    理由。
　㈦末按「提起行政訴訟，得於同一程序中，合併請求損害賠償
    或其他財產上給付。」行政訴訟法第7條固有明文，惟依其
    立法意旨：「因行政機關之違法處分，致人民權利或法律上
    利益受損害者，經提起行政訴訟後，其損害有能除去者，有
    不能除去者。其不能除去者，自應准許人民於提起行政訴訟
    之際，合併請求損害賠償或其他財產上之給付，以保護人民
    權利，並省手續重複之繁。」，可知人民對於違法的行政處
    分，雖得利用對於違法行政處分的行政訴訟程序，合併請求
    損害賠償或其他財產上給付，惟以行政機關為對象，且以處
    分有違法為前提，始能合併請求。經查，本件原處分尚無違
    誤，已如前述，自不符合於交通裁決請求撤銷原裁罰處分之
    訴訟中，合併起訴請求其他財產上給付之要件。從而，原告
    應無法於本件交通裁決事件合併對被告機關請求為財產上給
    付，原告此部分聲明違反行政訴訟法規定，亦無理由，應予
    駁回。　　
　㈧本件判決基礎已臻明確，兩造其餘攻擊、防禦方法及訴訟資
    料經本院審酌後，核與判決結果不生影響，無一一論述之必
    要。　
六、綜上所述，原告確有於上開時、地，騎乘系爭機車不按遵行
    之方向行駛之違規行為，核屬明確，被告依道路交通管理處
    罰條例第45條第1項第1款、第63條第1項第1款及違反道路交
    通管理事件統一裁罰基準及處理細則之規定，裁處原告如原
    處分所示，於法並無違誤。原告猶執前詞指摘原處分不當，
    訴請撤銷原處分，尚乏依據，為無理由，應予駁回。
七、本件第一審裁判費為300元，依行政訴訟法第98條第1項規定
    ，應由敗訴之原告負擔，爰確定第一審訴訟費用額如主文第
    2項所示。
據上論結，本件原告之訴為無理由，依行政訴訟法第237條之7、
第237條之8第1項、第98條第1項前段，判決如主文。
中　　華　　民　　國　　111 　年　　3 　　月　　30　　日
                  行政訴訟庭　法　官　黃麗玲
上為正本係照原本作成。
如不服本判決，應於判決送達後20日內，向本院提出上訴狀並表
明上訴理由（原判決所違背之法令及其具體內容或依訴訟資料可
認為原判決有違背法令之具體事實），其未載明上訴理由者，應
於提出上訴後20日內向本院補提理由書（上訴狀及上訴理由書均
須按他造人數附繕本，如未按期補提上訴理由書，則逕予駁回上
訴），並應繳納上訴裁判費新臺幣750元。
中　　華　　民　　國　　111 　年　　3 　　月　　30　　日
                              書記官　黃當易